ACORDAO-COMPLETO-2391799

ACÓRDÃO DE RELAÇÃO

ACÓRDÃO DE RELAÇÃO 574/2020 ATA 2/2020 - PRIMEIRA CÂMARA

Acórdão 574/2020-TCU-Primeira Câmara
	Trata-se da Tomada de Contas Especial instaurada pela Caixa Econômica Federal - Caixa, em desfavor do Sr. Moacir José Bezerra Mota, ex-Prefeito do Município de Amajari/RR, em razão da impugnação total das despesas atinentes ao Contrato de Repasse 336.472-10/2010, que teve por objeto a construção de uma praça pública e de um Centro de Turismo.
	Na presente etapa processual, examina-se expediente inominado por meio do qual a Caixa noticia que o ente municipal em foco teria apresentado "documentação pertinente à execução da operação", fato que descaracterizaria o motivo da instauração deste feito, além de encaminhar parecer que atesta de funcionalidade do objeto contratado, para análise e deliberação desta Corte.
	Considerando que, por meio do Acórdão 4988/2019-TCU-Segunda Câmara, o TCU julgou as contas do Sr. Moacir José Bezerra Mota e da sociedade empresarial Lopes e Melo Ltda. irregulares, imputando-lhes débito e multa;
	Considerando que a peça em referência não visa objetivamente à reforma da deliberação proferida no acórdão condenatório e não aponta os fundamentos de uma eventual impugnação da decisão;
	Considerando que faltam ao expediente em epígrafe os requisitos fundamentais para sua admissão como recurso, quais sejam, a manifestação inequívoca da insatisfação com a decisão impugnada e os motivos ensejadores dessa insatisfação;
	Os Ministros do Tribunal de Contas da União, ACORDAM, por unanimidade, em receber a peça apresentada pela Caixa Econômica Federal como mera petição, nos termos do art. 48, parágrafo único, da Resolução/TCU 249/2014, e encaminhar os autos à Secex-TCE, unidade técnica originalmente responsável por sua instrução, com vistas à apreciação da peça em referência e à adoção das medidas pertinentes, de acordo com o parecer da Serur:
1. Processo TC-Processo 000.379/2018-2 (TOMADA DE CONTAS ESPECIAL) 
	1.1. Responsáveis: Lopes e Melo Ltda. (05.684.728/0001-01) ; Moacir José Bezerra Mota (XXX.633.682-XX) .
	1.2. Recorrente: Caixa Econômica Federal (00.360.305/0534-96) .
	1.3. Órgão/Entidade: Prefeitura Municipal de Amajari/RR.
	1.4. Relator: Ministro-Substituto Marcos Bemquerer Costa.
	1.5. Representante do Ministério Público: Subprocurador-Geral Paulo Soares Bugarin
	1.6. Relator da deliberação recorrida: Ministro-Substituto Marcos Bemquerer Costa
	1.7. Unidades Técnicas: Secretaria de Recursos (Serur) ; Secretaria de Controle Externo de Tomada de Contas Especial (SecexTCE) .
	1.8. Representação legal: Almir Timbó Bezerra (XXX.813.032-XX) . 
	1.9. Determinações/Recomendações/Orientações: não há.

Primeira Câmara

Prefeitura Municipal de Amajari/RR.

Lopes e Melo Ltda. (05.684.728/0001-01); Moacir José Bezerra Mota (XXX.633.682-XX).

ACORDAO-COMPLETO-2554019

Acórdão 2384/2022 - Plenário

MARCOS BEMQUERER

Ministro-Substituto Marcos Bemquerer Costa

Almir Timbó Bezerra (182.813.032-04).

Subprocurador-Geral Paulo Soares Bugarin

TOMADA DE CONTAS ESPECIAL (TCE)

Secretaria de Recursos (Serur); Secretaria de Controle Externo de Tomada de Contas Especial (SecexTCE).